【裁判字號】    99,裁,1572
【裁判日期】    990722
【裁判案由】    公職人員利益衝突迴避法
【裁判全文】
最  高  行  政  法  院  裁  定
                                      99年度裁字第1572號
上  訴  人  甲○○
被 上訴 人  監察院
代  表  人  乙○○
上列當事人間公職人員利益衝突迴避法事件，上訴人對於中華民
國99年3月17日臺北高等行政法院99年度訴字第28號判決，提起
上訴，本院裁定如下：
    主  文
上訴駁回。
上訴審訴訟費用由上訴人負擔。
    理  由
一、按對於高等行政法院判決之上訴，非以其違背法令為理由，
    不得為之，行政訴訟法第242條定有明文。依同法第243條第
    1項規定，判決不適用法規或適用不當者，為違背法令；而
    判決有同條第2項所列各款情形之一者，為當然違背法令。
    是當事人對於高等行政法院判決上訴，如依行政訴訟法第24
    3條第1項規定，以高等行政法院判決有不適用法規或適用不
    當為理由時，其上訴狀或理由書應有具體之指摘，並揭示該
    法規之條項或其內容；若係成文法以外之法則，應揭示該法
    則之旨趣；倘為司法院解釋或本院之判例，則應揭示該判解
    之字號或其內容。如以行政訴訟法第243條第2項所列各款情
    形為理由時，其上訴狀或理由書，應揭示合於該條項各款之
    事實。上訴狀或理由書如未依此項方法表明，或其所表明者
    與上開法條規定不合時，即難認為已對高等行政法院判決之
    違背法令有具體之指摘，其上訴自難認為合法。
二、本件上訴人對於臺北高等行政法院判決上訴，主張：上訴人
    及高雄縣燕巢鄉公所相關承辦人員，欲進用訴外人辛福原及
    辛美珠擔任清潔隊員時，即委請民政課課長杜榮川詢問相關
    機關是否合法，經請示高雄縣政府環境保護局後回覆，並無
    硬性規定不可進用。且高雄縣政府亦曾就任用部分函覆，事
    務管理規則「工友管理」部分，對機關長官及主管長官可否
    僱用其配偶、血親、姻親為本機關內工友或技工尚無明文限
    制，而清潔隊員既屬技工範疇，依前開規定應無限制。何況
    系爭職缺，均為短期且或屬低層勞力之工作，辛美珠一職另
    涉水庫墳墓遷移作業，非一般人願競逐，且機關內是否絕不
    可聘用與機關首長有親屬關係之人，又禁止之範圍為何，立
    法機關固可斟酌相關因素後為適當之裁量。又上訴人已盡所
    得想像向法規主管機關徵詢之義務，並無故意過失，且不知
    有「公職人員利益衝突迴避法」之存在，更無「可非難之心
    態」，原判決對此未予採納，亦未說明理由，顯有判決不備
    理由之違法及判決不依證據之違誤等語。雖以該判決違背法
    令為由，惟核其上訴理由狀所載，或係重述其在原審法院業
    經主張而為原判決摒棄不採之陳詞，或係就原審法院取捨證
    據、認定事實之職權行使，指摘其為不當，並就原審法院已
    論斷者，泛言未論斷，而非具體表明合於不適用法規、適用
    法規不當、或行政訴訟法第243條第2項所列各款之情形，難
    認對該判決之如何違背法令已有具體之指摘。依首開規定及
    說明，應認其上訴為不合法。
三、據上論結，本件上訴為不合法。依行政訴訟法第249條第1項
    前段、第104條、民事訴訟法第95條、第78條，裁定如主文
    。
中    華    民    國    99    年    7     月    22    日
                    最高行政法院第三庭
                        審判長法官  高  啟  燦
                              法官  姜  素  娥
                              法官  楊  惠  欽
                              法官  黃  合  文
                              法官  王  碧  芳

以  上  正  本  證  明  與  原  本  無  異
中    華    民    國    99    年    7     月    23    日
                              書記官  莊  俊  亨

司法院資訊處製作；財團法人民間司法改革基金會備份。
